---
title: "Exercício 2"
output: html_document
date: "2025-11-15"
---

```{r setup, include=FALSE}
knitr::opts_chunk$set(echo = TRUE)
```

1.  Utilizando o banco de dados `starwars` faça o que se pede:
```{r}
library(tidyverse)
glimpse(starwars)
```
- Qual é o número total de espécies únicas presentes? Qual a frequência de indivíduos por espécie?
```{r}
starwars %>% 
  summarise(n_distinct = n_distinct(species))

```

```{r}
starwars %>% 
  group_by(species) %>% 
  summarise(n = n())
```
- Calcule a altura média de personagens masculinos e femininos.
```{r}
starwars %>% 
  filter(sex %in% c("male", "female")) %>% 
  group_by(sex) %>% 
  summarise(altura_media = mean(height, na.rm = T))
      
```

- Qual é o peso médio dos personagens de cada espécie para personagens masculinos?

```{r}
starwars %>% 
  filter(sex == "male") %>% 
  group_by(species) %>% 
  summarise(peso_medio = mean(mass, na.rm = T))
```

- Para cada espécie presente na base de dados, identifique o personagem mais pesado e seu peso correspondente.
```{r}
starwars %>% 
  group_by(species) %>% 
  filter(mass == max(mass, na.rm = T)) %>% 
  select(species, name, mass)
```

