---
title: "Prova 2"
author: "Ana Beatriz"
date: "2025-09-24"
output: html_document
---
Considere as notas de alunos descritas no vetor numérico nomeado em Notas
 e os alunos que entregaram os trabalhos descritas no vetor lógico nomeado em Trabalhos:
```{r}
#Notas
##     João    Maria     José      Ana    Pedro    Paula   Carlos  Mariana Fernando    Luiza 
##       42       85       63       70       65       85       36       89       45       31
#Trabalhos
##     João    Maria     José      Ana    Pedro    Paula   Carlos  Mariana Fernando    Luiza 
##    FALSE     TRUE    FALSE     TRUE    FALSE     TRUE    FALSE     TRUE    FALSE    FALSE
```

```{r}
notas <- c(
  'João' = 42,
  'Maria' = 85,
  'José' = 63,
  'Ana' = 70, 
  'Pedro' = 65,
  'Paula' = 85,
  'Carlos' = 36, 
  'Mariana' = 89,
  'Fernando' = 45, 
  'Luiza' = 31)

trabalhos <- c(
  'João' = FALSE,
  'Maria' = TRUE,
  'José' = FALSE,
  'Ana' = TRUE, 
  'Pedro' = FALSE,
  'Paula' = TRUE,
  'Carlos' = FALSE, 
  'Mariana' = TRUE,
  'Fernando' = FALSE, 
  'Luiza' = FALSE)


```


A raiz quadrada da média das notas dos alunos é: 
```{r}
round(sqrt(mean(notas)), 4)
```
A mediana dos alunos que entregaram o trabalho é: 
```{r}
df <- cbind(notas, trabalhos)

entregaram_trabalho <- as.data.frame(subset(df, trabalhos == 1)) 

median(entregaram_trabalho$notas)
```
A maior nota dentre os alunos que não entregaram o trabalho é: 
```{r}
nao_entregaram_trabalho <- as.data.frame(subset(df, trabalhos == 0))

max(nao_entregaram_trabalho$notas)
```
Assuma que a média para aprovação direta é 70, alunos com média inferior a 40 tem reprovação direta, os demais estão em recuperação. A quantidade de alunos em recuperação que entregou os trabalhos é: 
```{r}
em_recuperacao <- as.data.frame(subset(df, notas < 70& notas >= 40))


```

 O desvio-padrão das notas dos alunos que entregaram os trabalhos é: 
 
```{r}
round(sd(entregaram_trabalho$notas),4)
```
 
 A variância amostral (S2
), o desvio médio absoluto (DMA
) e o segundo coeficiente de assimetria de Pearson (AS2
) são medidas definidas, respectivamente, por

S2=1n−1∑i=1n(xi−x¯)2,DMA=1n−1∑i=1n|xi−x¯|eAS2=3⋅x¯−MdS,

em que x¯
 é a média amostral, Md
 é a mediana e |a|
 corresponde ao módulo de a
.

Utilizando o básico de operações aritméricas em R calcule os valores de S2
, DMA
 e AS2
. Considere o banco de dados Orange disponível no R para responder às questões abaixo, dê suas respostas utilizando quatro casas decimais.
```{r}

df <- Orange

var(df$circumference)

mad(df$circumference)



```
```{r}
nivel_1 <- subset(df, Tree == 1)

mediaa <- mean(nivel_1$age)
medianaa <- mean(nivel_1$age)
desvio_padraoo <- sd(nivel_1$age)

indice_pearson_mediana <- 3 * (mediaa - medianaa)/desvio_padraoo
indice_pearson_mediana

mad(nivel_1$age)
```
```{r}
df <- CO2


var(df$uptake)

```
```{r}
mad(df$uptake)

chilled <- subset(df, Treatment == "chilled")

mediaa <- mean(chilled$conc)
medianaa <- mean(chilled$conc)
desvio_padraoo <- sd(chilled$conc)

indice_pearson_mediana <- 3 * (mediaa - medianaa)/desvio_padraoo
indice_pearson_mediana

n <- length(chilled$conc)
media <- mean(chilled$conc)
dma_exercicio <- sum(abs(chilled$conc - media)) / (n - 1)
dma_exercicio
```
```{r}
df <- airquality

var(df$Wind)


```
```{r}
n <- length(df$Wind)
media <- mean(df$Wind)
dma_exercicio <- sum(abs(df$Wind - media)) / (n - 1)
round(dma_exercicio,4)
```

```{r}
nivel_5 <- subset(df, Month == 5)
mediaa <- mean(nivel_5$Temp,na.rm = T)
medianaa <- median(nivel_5$Temp,na.rm = T)
desvio_padraoo <- sd(nivel_5$Temp, na.rm = T)

indice_pearson_mediana <- 3 * (mediaa - medianaa)/desvio_padraoo
indice_pearson_mediana


n <- length(nivel_5$Temp)
media <- mean(nivel_5$Temp)
dma_exercicio <- sum(abs(nivel_5$Temp- media)) / (n - 1)
round(dma_exercicio,4)
```

```{r}
notas <- c(
  'João' = 42,
  'Maria' = 99,
  'José' = 81,
  'Ana' = 88, 
  'Pedro' = 85,
  'Paula' = 86,
  'Carlos' = 62, 
  'Mariana' = 96,
  'Fernando' = 87, 
  'Luiza' = 70)

trabalhos <- c(
  'João' = FALSE,
  'Maria' = TRUE,
  'José' = TRUE,
  'Ana' = TRUE, 
  'Pedro' = TRUE,
  'Paula' = TRUE,
  'Carlos' = FALSE, 
  'Mariana' = TRUE,
  'Fernando' = TRUE, 
  'Luiza' = TRUE)


```

A raiz quadrada da média das notas dos alunos é: 
```{r}
round(sqrt(mean(notas)), 4)
```
A mediana dos alunos que entregaram o trabalho é: 
```{r}
df <- cbind(notas, trabalhos)

entregaram_trabalho <- as.data.frame(subset(df, trabalhos == 1)) 

median(entregaram_trabalho$notas)
```
A maior nota dentre os alunos que não entregaram o trabalho é: 
```{r}
nao_entregaram_trabalho <- as.data.frame(subset(df, trabalhos == 0))

max(nao_entregaram_trabalho$notas)
```
Assuma que a média para aprovação direta é 70, alunos com média inferior a 40 tem reprovação direta, os demais estão em recuperação. A quantidade de alunos em recuperação que entregou os trabalhos é: 
```{r}
em_recuperacao <- as.data.frame(subset(df, notas < 70& notas >= 40))


```

 O desvio-padrão das notas dos alunos que entregaram os trabalhos é: 
 
```{r}
round(sd(entregaram_trabalho$notas),4)
```